# 请教IFRS 3R关于acquisition-date fair value的理解

提问人：02068134 时间：2010-05-30 18:08:00
请教陈版及各位高人。
背景：A公司（购买方）通过公开市场（A股）持续购买B公司（被购方）股票，在到达一定比例后通过董事会改选达到对B公司控制状态，从而形成业务合并。
问题：IFRS 3R要求购买法计量原则中要求对可辨认资产和负债按acquisition-date fair value计量，同时对所转移的对价也按acquisition-date fair value计量（不再按分部交易比较）。
那么在该案例中，由于之前对A公司对所持B公司股票按available-for-sale并根据IAS39以公允价值计量，那么此时其作为所转移的对价应按公开市场的公允价值（i.e.A股市值）计算。那么对可辨认资产和负债的acquisiton-date fair value应如何计算呢？我们过去的经验是通过评估师评估B公司可辨认资产和负债，按比例减去出少数股东权益（管理层未选择按公允价值计算少数股东权益），再和对价比较计算出商誉。
如果这样操作，那小弟不明白的是，对同一企业按市值计算出的公允价值和评估师计算出的净资产公允价值乘以持股比例之间的差异应如何理解？难道该差异就是所谓的control premium吗？请陈版及各路高人给小弟指点迷津，谢谢啊！

回答人：chenyiwei
回复 楼主 02068134 的帖子从你所说的情况看，评估师的评估范围仅限于B公司的可辨认资产和负债，并未包含A公司取得B公司控制权时所转移的对价的公允价值中包含的商誉因素在内，因此“对同一企业按市值计算出的公允价值和评估师计算出的净资产公允价值乘以持股比例之间的差异”并非为“control premium”而是商誉，其中的主要组成部分应当是“流通权溢价”，当然也不排除存在超额盈利能力（真正的商誉）。

回答人：chenyiwei
回复 藤椅 02068134 的帖子我理解在减值测试中测算未来现金流量时考虑的因素与一般的商誉减值测试还是基本上类似的。只是由于所持有的是上市公司的流通股股权，可以根据董事会、股东会等已批准的资本运作预算，考虑其目前已经基本确定和作出承诺的未来上市公司再融资计划、未来部分处置所持上市公司股权的计划等。